臺灣高等法院高雄分院刑事判決　　　　94年度上訴字第1344號
上　訴　人　臺灣高雄地方法院檢察署檢察官
上　訴　人
即　被　告　甲○○
　　　　　　　　　　　4弄8號3樓(
上列上訴人等因被告偽造文書等案件，不服臺灣高雄地方法院94
年度訴字第1782號中華民國94年8 月18日第一審判決（起訴案號
：臺灣高雄地方法院檢察署94年度偵字第6673號、第7145號），
提起上訴，本院判決如下：
     主  文
原判決關於竊盜部分撤銷。
甲○○竊盜，累犯，處拘役伍拾日，如易科罰金，以參佰元折算
壹日。
甲○○上訴駁回。
     事  實
一、甲○○前曾於民國89、90年間因妨害自由、侵占、詐欺等案
    件，分別經法院判處有期徒刑6 月、8 月、3 月確定，嗣經
    裁定應執行有期徒刑1 年2 月，於93年4 月1 日縮短刑期執
    行完畢。猶不知悔改，於94年2 月13日上午9 時許，見高雄
    市苓雅區○○○路200 巷4 弄2 號頂樓增建鐵皮屋未上鎖，
    竟意圖為自己不法之所有，趁人不知之際，入內（侵入住宅
    部分未具告訴）徒手竊取丙○○所有之手提CD音響1 台、檯
    燈1 組、CD10片、列表機、掃描器、節拍器各1 台，及女性
    香水1 瓶（價值約新台幣【以下同】20000 元），得手後，
    將手提CD音響1 台置放在高雄市苓雅區○○○路200 巷4弄8
    號3 樓其弟乙○○之房間內，另將檯燈1 組及CD10片置放在
    同址其使用之房間內。嗣於同年月14日晚上6 時30分許，由
    丙○○會同警方在高雄市苓雅區○○○路200 巷4 弄8號3樓
    內查獲，並扣得手提CD音響1 台、檯燈1 組及CD10片等物。
二、案經丙○○訴由高雄市政府警察局苓雅分局報告臺灣高雄地
    方法院檢察署檢察官偵查起訴。
     理  由
壹、程序部分（即甲○○上訴部分）：
    按提起上訴，應自判決送達後10日內為之，刑事訴訟法第
    349 條定有明文。本件上訴人即被告（下稱被告）甲○○係
    於民國94年8 月26日收受原審法院判決之送達，有送達證書
    可查，茲竟遲至同年9 月6 日始提起上訴（被告當時收押於
    高雄看守所，且係直接向高雄看守所遞狀提起上訴，故無加
    計在途期間之問題），已逾10日期間。按之上開規定，顯屬
    違背法律上之程式，應予駁回。
貳、證據能力部分：
  (一)被害人丙○○、乙○○於警詢之陳述，被告未於言詞辯論前
    聲明異議，依刑事訴訟法第159 條之5 第1 項之規定有證據
    能力。
  (二)證人乙○○於檢察官偵訊時所為之陳述，被告並未指出有何
    顯不可信之情況，依刑事訴訟法第159 條之1 第2 項規定，
    有證據能力。
參、實體部分：
一、訊據被告對於上開時地竊取被害人丙○○之手提CD音響1 台
    、檯燈1 組、CD10片、香水之事實固坦承不諱，惟辯稱：伊
    沒有竊取列表機、掃描器、節拍器等物云云。然查被害人丙○○有於上揭時地失竊事實欄所載財物之事實，業據被害人
    丙○○於警詢中指訴綦詳，而被告對於進入前揭處所竊取被
    害人丙○○財物之事實亦不否認，復有贓物認領保管單1 紙
    、照片3 幀附卷可考，是被告確有進入被害人丙○○住處竊
    取財物之事實堪以認定。而被告與被害人丙○○間並無仇恨
    ，此業據被害人丙○○於警詢時陳明在卷，被害人丙○○自
    無誣指陷害被告之可能，是被告上開辯解不足採信，本案罪
    證明確，犯行堪以認定。
二、核被告所為，係犯刑法第320 條第1 項之竊盜罪。被告曾於
    89、90年間因妨害自由、侵占、詐欺等案件，分別經法院判
    處有期徒刑6 月、8 月、3 月確定，經裁定應執行有期徒刑
    1 年2 月，於93年4 月1 日縮刑執行完畢，有台灣高雄地方
    法院檢察署刑案資料查註紀錄表及台灣高等法院被告前案紀
    錄表可按，其於有期徒刑執行完畢後5 年以內再犯本件有期
    徒刑以上之罪，為累犯，應依刑法第47條規定加重其刑。
三、原審據以論處被告竊盜罪刑，固非無見；惟查：原判決引用
    檢察官起訴書之記載，認定：被告係為陷害乙○○始將竊取
    所得之手提CD音響1 台放置在乙○○之房間內等情，依原審
    認定之事實，被告除涉犯竊盜罪外，另觸犯刑法第169 條第
    2 項之準誣告罪（司法院院字第2383號解釋(六)可資參照），
    惟原判決於理由欄內就此部分均漏未論述，自有未當。檢察
    官上訴意旨指摘被告所為另犯刑法第169 條第2 項之誣告罪
    ，雖無理由（理由詳如後述），然原判決既有上開可議之處
    ，自應由本院將原判決關於被告竊盜部分撤銷改判。審酌被
    告犯罪之動機、目的、手段，所竊取之財物價值，犯罪所生
    損害輕微，且犯後坦承部分犯行等一切情狀，量處如主文第
    2 項所示之刑，並諭知易科罰金之折算標準。
四、不另為無罪諭知部分：
  (一)公訴意旨另謂：被告因不滿其弟乙○○前曾對其提出竊盜及
    偽造文書之告訴，乃於前開時地竊取被害人丙○○之財物後
    ，將其中之手提CD音響1 台置放在其弟高雄市苓雅區○○○
    路200 巷4 弄8 號3 樓之房間內，以陷害乙○○，因認其另
    涉有刑法第169 條第2 項之誣告罪嫌。
  (二)檢察官認被告涉有上開犯行無非以被告於警詢之陳述為其論
    據。訊據被告堅決否認有何上開誣告犯行，辯稱：係伊朋友
    過去乙○○之房間睡覺時，將竊來之手提CD音響1 台帶過去
    ，並非伊要陷害乙○○而故意放在那裡，且伊於警詢說係要
    故意陷害之言語是氣話等語。
  (三)經查：
    (1)被告確有將自丙○○處竊來之手提CD音響1 台放在其弟乙○○使用管理之房間內之事實，業據被告於警偵訊、原審
      時供承不諱，核與被害人丙○○於警詢、證人乙○○於檢
      察官偵訊時證述情節相符，自堪信為真實。是被告事後於
      本院審理時始辯稱：係其朋友帶去乙○○房間內云云，無
      非事後卸責之辭，不足採信。
    (2)被告客觀上雖有將贓物移置於證人乙○○室內之事實，然
      應進一步審究者為：被告主觀上是否有使證人乙○○受處
      分之意思？惟查：
      為警查獲之贓物，除手提CD音響1 台在證人乙○○之室
        內查扣外，餘檯燈1 組、CD10片則係從被告之室內起出
        ，此業據證人乙○○於警詢時陳述綦詳，若被告有誣告
        乙○○之意，衡情會將所有贓物全部放在乙○○之室內
        ，且避免放置任何贓物在其室內，以免被發覺，然查獲
        之贓物係分2 處放置，其中1 處還是其自己使用的房間
        ，被告如此處置贓物之方式，根本無從達到誣陷乙○○
        之目的，實難認其主觀上有使乙○○受處分之意思。再
        者被告係於94年2 月13日上午9 時許，竊取被害人丙○○之財物，而被害人丙○○於翌日下午14時許前往被告
        住處當場向被告質問時，被告即當場表示係其竊取被害
        人之物，此業據證人乙○○於警詢時陳明不諱（見警卷
        第8 頁），若被告有誣陷之意，當會否認此事，且推給
        乙○○，惟被告卻當場承認，益證其無誣告乙○○之意
        。
      被告於警詢、原審調查時雖有自承：係要栽贓乙○○才
        將手提CD音響1 台放在乙○○之房間內云云；然除此被
        告之自白外，並無其他證據足資證明被告有誣告之意。
        且被告於本院審理時謂：其沒有要陷害乙○○，當時說
        這些話是氣話等語（見本院卷第51頁），而證人乙○○
        於本院審理時亦證稱：對被告提出偽造文書及竊盜告訴
        後，被告應該有不滿，但沒有說過要讓他去關或吃官司
        等語（見本院卷第46頁），可證被告對乙○○提出告訴
        之事雖有不滿，但從未揚言要乙○○去關，自難因被告
        對乙○○不滿即可推斷其將手提CD音響1 台放在乙○○
        室內係要誣陷乙○○，是其於警詢及原審所為上開陳述
        ，應係氣話無訛。
      證人乙○○於本院審理時雖謂；被告將手提CD音響1 台
        放在他房間內，可能是要陷害他等語，復謂：係因其2
        人常常吵架、口角才這樣認為等語（見本院卷第47頁）
        ，然兄弟間常常吵架、口角，並不意謂會互相提告訴，
        從而自難認證人乙○○上開推測之詞，係本於其實際經
        驗為基礎所為之推測，依刑事訴訟法第160 條之規定，
        不得作為證據。
  (四)綜上所述，並無任何證據足資證明被告主觀上有使乙○○受
    處分之意，自難僅依其自白遽認其有罪，本應為無罪之諭知
    ，惟因檢察官認此部分與前開判決有罪部分有牽連犯之裁判
    上一罪之關係，爰不另為無罪之諭知。
據上論斷，應依刑事訴訟法第367 條、第369 條前段、第364 條
、第299 條第1 項前段、刑法第320 條第1 項、第47條、第41條
第1 項前段、罰金罰鍰提高標準條例第1 條前段、第2 條，判決
如主文。
本案經檢察官林應華到庭執行職務。
中　　華　　民　　國　　94　　年　　10　　月　　26　　日
                  刑事第八庭    審判長法  官  惠光霞
                                      法  官  洪慶鐘
                                      法  官  李淑惠
以上正本證明與原本無異。
檢察官如不服本判決應於收受本判決後10日內向本院提出上訴書
狀，其未敘述上訴理由者，並得於提起上訴後10日內向本院補提
理由書狀（均須按他造當事人之人數附繕本）「切勿逕送上級法
院」。
被告不得上訴。
中　　華　　民　　國　　94　　年　　10　　月　　26　　日
　　　　　　　　　　　　　　　　　　　書記官  邱麗莉
附錄本件判決論罪科刑法條：
中華民國刑法第320條第1項
意圖為自己或第三人不法之所有，而竊取他人之動產者，為竊盜
罪，處5年以下有期徒刑、拘役或5百元以下罰金。
